臺灣苗栗地方法院刑事判決
110年度原易字第12號
公  訴  人  臺灣苗栗地方檢察署檢察官
被      告  胡智銘




指定辯護人  本院公設辯護人蔡文亮  
上列被告因竊盜案件，經檢察官提起公訴（110年度偵字第1248
號），嗣被告就被訴事實為有罪之陳述，經本院告知簡式審判程
序之旨，並聽取當事人之意見後，由本院裁定進行簡式審判程序
，判決如下：
    主  文
胡智銘犯踰越門窗侵入住宅竊盜罪，累犯，處有期徒刑柒月。
未扣案之犯罪所得新臺幣陸仟肆佰元沒收，於全部或一部不能沒
收或不宜執行收收時，追徵其價額。
    犯罪事實及理由
一、本件犯罪事實、證據及應適用之法條，除證據部分補充記載
    「苗栗縣警察局110年3月23日苗警鑑字第1100012712號函檢
    附內政部警政署刑事警察局110年3月17日刑生字第11000021
    557號鑑定書、被告於本院準備程序及審理時之自白、臺灣
    高等法院被告前案紀錄表」外，其餘均引用檢察官起訴書之
    記載（如附件）。
二、論罪科刑：
　㈠按刑法第321 條第1 項第1 款之侵入有人居住之建築物竊盜
    罪，所謂有人居住之建築物，祗須為人所居住之處所為已足
    ，不以行竊時有人居住其內為必要；其居住人宿於樓上，或
    大樓管理員居住另室，而乘隙侵入其他房間行竊者，均不失
    為侵入有人居住之建築物行竊（最高法院69年度台上字第39
    45號判決、80年度台上字第412 號、判決意旨參照）。次按
    刑法第321條第1 項第2 款之毀越門窗牆垣或其他安全設備
    竊盜罪，所謂「毀」係指毀損或毀壞，「越」則指踰越或超
    越，毀與越不以兼有為限，若有其一即克當之，是祗要毀壞
    、踰越或超越門窗、安全設備之行為，使該門窗、安全設備
    喪失防閑作用，即該當於前揭規定之要件（最高法院85年度
    台上字第4517號、93年台上字第4891判決意旨參照）。另按
    刑法第321 條第1 項所列各款為竊盜之加重條件，如犯竊盜
    罪兼具數款加重情形時，因竊盜行為祗有一個，仍祗成立一
    罪，不能認為法律競合或犯罪競合，但判決主文應將各種加
    重情形順序揭明，理由並應引用各款，俾相適應（最高法院
    69年台上字第3945號判決意旨參照）。經查：本件被告胡智
    銘踰越被害人房屋之窗戶，侵入被害人居住之房屋，徒手竊
    取如起訴書犯罪事實欄所示之物，其行為自屬踰越牆垣、
    侵入有人居住之建築物竊盜罪，而合於刑法第321 條第1 項
    第1款、第2 款之加重條件。
  ㈡核被告所為，係犯刑法第321 條第1 項第1 款、第2 款之踰
    越門窗侵入住宅竊盜罪。被告以一次竊盜行為，竊取被害人
    王昱、王品予、王右彤之財物，係以一行為侵害數被害人之
    財產法益，為同種想像競合犯，應從一重論以一竊盜罪。
  ㈢被告前因公共危險案件，經臺灣屏東地方法院以108年度原交簡
    字第315號判決判處有期徒刑4月確定，於109年9月24日執行完
    畢等情，有臺灣高等法院被告前案紀錄表在卷可稽，其於受
    徒刑執行完畢後5 年內，故意再犯本案有期徒刑以上之罪，
    為累犯，又依司法院大法官釋字第775 號解釋意旨所示，法
    院應區分行為人所犯情節，裁量是否依刑法第47條第1 項累
    犯規定加重其刑，以避免因一律適用累犯加重規定，致生行
    為人所受刑罰超過其所應負擔之罪責，其人身自由因此遭受
    過苛之侵害，而不符憲法罪刑相當原則，依解釋文及理由之
    意旨，係指構成累犯者，不分情節，一律加重最低本刑，於
    不符合刑法第59條所定要件之情形下，致生行為人所受之刑
    罰超過其所應負擔罪責之個案，不符罪刑相當原則、比例原
    則。於此範圍內，在修正前，為避免發生上述罪刑不相當之
    情形，法院就該個案應裁量是否加重最低本刑；依此，本解
    釋係指個案應量處最低法定刑、又無法適用刑法第59條在內
    之減輕規定情形時，法院應依本解釋意旨裁量不予加重最低
    本刑（最高法院108年度台上字第1363號判決意旨參照）。
    本院衡酌被告之行為侵害法益及其不法內涵與罪責程度，暨
    其顯未因前案有期徒刑執行完畢，而心生警惕，足見其惡性
    非輕及對刑罰反應力薄弱，因此於本案有依刑法第47條第1 
    項累犯規定，加重其刑之必要，爰就被告所犯本案之罪，依
    刑法第47條第1項規定加重其刑。
  ㈣爰以行為人之責任為基礎，審酌被告正值青壯，不思以正當
    方法謀取生活上所需，竟以上揭方式竊取被害人財物，對被
    害人之財產安全造成危害，兼衡被告前亦有竊盜前科，仍未
    知悔改，再次違犯本案，足見其仍嚴重欠缺尊重他人財產權
    之觀念；又考量其犯罪之動機、目的、手段、竊得財物之價
    值與現況，及其犯罪後終知坦承犯行，迄今尚未與被害人達
    成和解或賠償，暨其於審理時自陳之智識程度、家庭生活經
    濟狀況（見本院卷第256頁）等一切情狀，量處如主文所示
    之刑。
三、沒收：
    按犯罪所得，屬於犯罪行為人者，沒收之。但有特別規定者
    ，依其特別規定；前二項之沒收，於全部或一部不能沒收或
    不宜執行沒收時，追徵其價額；又犯罪所得已實際合法發還
    被害人者，不予宣告沒收或追徵，刑法第38條之1第1 項、
    第3 項、第5 項分別定有明文。查本件被告竊得如起訴書犯
    罪事實欄所示王昱所有之新臺幣（下同）800元、王品予所
    有之1100元、王右彤所有之4500元，合計6,400元，為被告
    之犯罪所得，且尚未實際合法發還被害人王昱、王品予、王
    右彤，爰依刑法第38條之1第1 項前段及第3 項之規定宣告
    沒收，於全部或一部不能沒收或不宜執行沒收時，追徵其價
    額。至被告竊取王俊勳所有之黑色夾腳拖鞋1雙，雖為被告
    犯罪所得，然業經合法發還被害人，有贓物認領保管單(見
    偵卷第51頁)在卷可資佐證，爰依刑法第38條之1 第5項規定
    ，不予宣告沒收。
據上論斷，應依刑事訴訟法刑事訴訟法第273 條之1 第1 項、第
299 條第1 項前段、第310 條之2 、第454 條第2 項，判決如主
文。
本案經檢察官張智玲提起公訴，檢察官彭郁清到庭執行職務。
中　　華　　民　　國　　111 　年　　4 　　月　　26　　日
                  刑事第三庭    法  官  王瀅婷
以上正本證明與原本無異。
如不服本判決應於收受判決後20日內向本院提出上訴書狀，並應
敘述具體理由。其未敘述上訴理由者，應於上訴期間屆滿後20日
內向本院補提理由書（均須按他造當事人之人數附繕本）「切勿
逕送上級法院」。告訴人或被害人如對本判決不服者，應具備理
由請求檢察官上訴，其上訴期間之計算係以檢察官收受判決正本
之日期為準。
　　　　　　　　　　　　        書記官  許雪蘭
中　　華　　民　　國　　111 　年　　4 　　月　　26　　日
附錄本件論罪科刑法條：
中華民國刑法第321條
犯前條第1項、第2項之罪而有下列情形之一者，處6月以上5年以
下有期徒刑，得併科50萬元以下罰金：
一、侵入住宅或有人居住之建築物、船艦或隱匿其內而犯之。
二、毀越門窗、牆垣或其他安全設備而犯之。
三、攜帶兇器而犯之。
四、結夥三人以上而犯之。
五、乘火災、水災或其他災害之際而犯之。
六、在車站、港埠、航空站或其他供水、陸、空公眾運輸之舟、
    車、航空機內而犯之。
前項之未遂犯罰之。

附件：
臺灣苗栗地方檢察署檢察官起訴書
                                     110年度偵字第1248號
　　被　　　告　胡智銘　男　32歲（民國00年0月00日生）
　　　　　　　　　　　　住屏東縣○○鄉○○村0鄰○○00○0
　　　　　　　　　　　　　號
                        居新竹市○○區○○街000號
　　　　　　　　　　　　國民身分證統一編號：Z000000000號
上列被告因竊盜案件，已經偵查終結，認應提起公訴，茲將犯罪
事實及證據並所犯法條分敘如下：
　　　　犯罪事實
一、胡智銘於民國109年間，因公共危險案件，經臺灣屏東地方法
    院以108年度原交簡字第315號判決判處有期徒刑4月確定，於1
    09年9月24日執行完畢。詎其仍不知悔改，竟意圖為自己不法之
    所有，並基於竊盜之犯意，於110年2月13日17時34分許，自
    苗栗縣○○市○○街00巷0號房屋後方水溝，攀爬窗戶侵入上址
    房屋，徒手竊取置於上開房屋內王昱所有之新臺幣（下同）
    800元、王品予所有之1100元、王右彤所有之4500元，以及
    王俊勳所有之黑色夾腳拖鞋1雙（拖鞋1雙已發還），得手後
    隨即逃離現場。嗣經警調閱監視器，因而查獲。
二、案經王俊勳、王品予訴由苗栗縣警察局頭份分局報告偵辦。
　　　　證據並所犯法條
一、上開犯罪事實，業據被告胡智銘於警詢時及偵查中均坦承不
    諱，核與證人即告訴人王俊勳、王品予於警詢時指訴之情節
    大致相符，並有苗栗縣警察局扣押筆錄、扣押物品目錄表、贓
    物認領保管單各1份，以及監視器影像翻拍照片暨現場照片13
    張等附卷可稽。足認被告自白與事實相符，其犯嫌應堪認定
    。
二、核被告所為，係犯刑法第321條第1項第1款、第2款之侵入住
    宅竊盜罪嫌。又被告有前揭犯罪事實欄所示犯罪科刑及執行
    完畢情形，此有被告刑案資料查註紀錄表附卷可稽，其於受
    有期徒刑執行完畢後，5年以內故意再犯本件有期徒刑以上
    之本罪，為累犯，請依刑法第47條第1項規定，並參酌司法
    院大法官釋字第775號解釋文及理由書之意旨，裁量是否加
    重最低本刑。又被告竊得之物，均為其犯罪所得，除已發還
    之黑色夾腳拖鞋1雙外，餘請依刑法第38條之1第1項前段及
    第3項規定，宣告沒收之，於全部或一部不能沒收或不宜執
    行沒收時，宣告追徵其價額。
三、依刑事訴訟法第251條第1項提起公訴。
　　此　致
臺灣苗栗地方法院
中　　華　　民　　國　 110　　年　　3 　　月　　29　　日
　　　　　　　　　　　      　檢 察 官    張智玲
本件證明與原本無異
中　　華　　民　　國　 110　　年　　4 　　月　　15　　日
                              書 記 官    賴家蓮
附錄本案所犯法條全文  
中華民國刑法第321條
犯前條第 1 項、第 2 項之罪而有下列情形之一者，處 6 月以
上 5 年以下有期徒刑，得併科 50 萬元以下罰金：
一、侵入住宅或有人居住之建築物、船艦或隱匿其內而犯之。
二、毀越門窗、牆垣或其他安全設備而犯之。
三、攜帶兇器而犯之。
四、結夥三人以上而犯之。
五、乘火災、水災或其他災害之際而犯之。
六、在車站、港埠、航空站或其他供水、陸、空公眾運輸之舟、
    車、航空機內而犯之。
前項之未遂犯罰之。